臺灣臺南地方法院刑事判決　　　　　　　　94年度易字第77號
公　訴　人　臺灣台南地方法院檢察署檢察官
被　　　告　乙○　　男　54歲.
上列被告因竊盜案件，經檢察官提起公訴（93年度偵字第12744
號），及臺灣彰化地方法院檢察署檢察官移送併辦（93年度偵緝
字第629號），本院判決如下：
    主  文
乙○連續竊盜，處有期徒刑伍月，如易科罰金，以銀元參佰元即
新臺幣玖佰元折算壹日。
    事  實
一、乙○有如下之前科：
    乙○於民國八十二年間，因贓物罪，經法院判處有期徒刑七
    月，緩刑五年確定，惟於緩刑期間內即八十五年間，復犯竊
    盜罪，經法院判處有期徒刑三月確定，而經法院撤銷前開緩
    刑之諭知，二罪於八十七年七月三十日接續執行完畢。
二、詎乙○竟基於意圖為自己不法所有之概括犯意，於下列時地
    竊取他人財物：
(一)、乙○於民國九十三年七月二十七日上午十一時三十分許，在
    彰化縣永靖鄉○○村○○路○段八六號前，徒手竊取甲○○
    停放於住處門口之腳踏車一輛，嗣經甲○○發覺，奪門而出
    追至二棟房屋距離處，即中山路與東興路交岔口處，將乙○
    攔下，報警查獲，並扣得甲○○所有之腳踏車一輛（業經發
    還）。
(二)、乙○於九十三年十二月五日晚上九時三十分許，在臺南市東
    區國立成功大學光復校區後門前，見李湘盈所有、實際供陳
    璧清使用之車牌號ＱＱ５─８７６輕型機車車頭未鎖，竟意
    圖為自己不法所有，將車牽離，欲牽至住處後再請不知情之
    鎖匠配製鑰匙，而竊取該車，以圖上班代步。嗣經警於當日
    晚上十時五分許，在臺南市○區○○路一九八巷六弄口，發
    覺乙○行跡可疑，上前盤查而查獲，並扣得前開機車一輛（
    業經發還）。
三、案經臺南市警察局第一分局報請臺灣臺南地方法院檢察署檢
    察官偵查起訴及臺灣彰化地方法院檢察署檢察官移送併案審
    理。
    理  由
一、訊據被告乙○固坦承事實二、(二)所載之竊取機車犯行，惟矢
    口否認有事實二、(一)之竊取腳踏車行為，辯稱：腳踏車是經
    甲○○同意借用而牽走，並未竊取云云。
二、經本院查：
(一)、上揭機車失竊之事實，業據被害人陳璧清於警詢時指訴綦詳
    （參見警卷第二頁、第二頁背面），並有扣押書及贓物認領
    保管單各一紙在卷可資佐證（參見警卷第三、四頁），核與
    被告自白之情節相符，從而，被告竊取機車之自白與事實相
    符，應可採信，此部分之犯行，應可認定。又被告雖於本院
    審理時改稱當日是因喝醉酒，見機車擋路，感到不快，欲將
    車牽離至小東市場洩憤云云（參見本院九十四年五月二十五
    日審理筆錄），惟按被告已於檢察官偵查中，已就其竊取機
    車之目的是圖上下班代步，及竊取機車之方式是將車頭未鎖
    之機車牽回住處後，再請鎖匠配製鑰匙啟動行駛等情節，供
    述綦詳（參見臺灣臺南地方法院檢察署九十三年偵字第一二
    七四四號卷第十八頁偵訊筆錄）；再者，若僅是酒後洩憤，
    當場推倒機車或破壞車體，足能達洩憤之目的，且自竊取機
    車地點至被告欲牽至之小東市場，距離約有一公里以上，依
    一般經驗法則，不可能為單純洩憤而將機車牽至一公里以上
    處，被告此部分供述違反經驗法則，不足採信，本院認為應
    以被告於檢察官偵查時所供述之竊取機車目的、竊取方式為
    可採。
(二)、次查，證人即被害人甲○○於本院審理時，就被告於九十三
    年七月二十七日上午十一時三十分許，發現被告擅自牽走其
    停放於騎樓之腳踏車，追出約二間房子之距離後，將被告攔
    下，質問被告，被告道歉後並表示欲借車騎用，其當場反對
    ，被告即將車交還等情節，結證屬實（參見本院九十四年四
    月十三日審理筆錄），足認被告事前並未取得被害人之同意
    而擅自將腳踏車牽走，牽離被害人甲○○停放車輛處有二棟
    房屋之遠，經被害人甲○○攔阻質問後才將車交還，顯然被
    告確有竊取該車之不法所有意圖，應可認定。被告雖於檢察
    官偵查時辯稱牽腳踏車要騎回臺南市（參見臺灣彰化地方法
    院檢察署九十三年度偵緝字第六二九號偵查卷第三二頁），
    於本院改稱因自高雄縣鳳山市搭火車返回臺南時昏睡，致火
    車過站，要騎腳踏車至彰化火車站，搭火車返回臺南云云（
    參見本院九十四年五月二十五日審理筆錄），惟無論被告欲
    騎腳踏車行進百餘公里（臺南市至彰化縣距離），或僅至彰
    化火車站搭車，被告均無返還腳踏車予素昧平生之被害人甲
    ○○之可能，被害人更於事後表明拒絕將車出借，被告核無
    持有該車之理由。再者，發現火車過站，仍欲返回臺南，在
    站內當場換乘南下之火車即可，又何必要大費周章出站、借
    車？從而，被告之辯解，悖離一般經驗法則，顯不足採。此
    外，復有贓物認領保管單一張、現場圖一張、竊盜現場照片
    三張（參見警卷第九頁至第十二頁），應認本案事證明確。
    被告先後二次竊盜犯行堪以認定，應依法論科。
三、論罪科刑：
    查被告分別竊取腳踏車、機車之犯行，均係犯刑法第
    320條第1項之竊盜罪。又被告將腳踏車牽離至被害人住處約
    二間房子距離外，顯已將腳踏車置於自己實力支配範圍下，
    應屬既遂，併此敘明。被告先後二次竊盜犯行，時間緊接，
    方法相同，觸犯構成要件相同之罪名，顯係基於概括犯意反
    覆為之，應依連續犯之規定論以一罪。又檢察官雖僅就被告
    所為事實二(二)所示之竊盜犯行提起公訴，然檢察官就犯罪事
    實一部起訴者，其效力及於全部，本件被告所為事實二(一)所
    示之竊盜犯行，與前揭論罪科刑之事實二(二)所示之竊盜犯行
    部分，具有連續犯之裁判上一罪關係，業如前述，且經臺灣
    彰化地方法院檢察署檢察官移送併辦（93年度偵緝字第629
    號），本院自應就屬於裁判上一罪之事實二(一)所示之竊盜犯
    行部分一併加以審理，附此敘明。爰審酌被告有如事實欄所
    載之前科，素行不佳，有臺灣高等法院被告全國前案紀錄表
    一份，四肢健全具完全謀生能力，不思正當努力工作營生，
    竟圖不勞而獲，隨意竊取他人財物，毫無他人所有物之概念
    ，及其行竊之次數、竊得之財物價值及犯罪後部分坦承、部
    分否認犯行等一切情狀，量處如主文所示之刑，並諭知易科
    罰金之折算標準。
據上論斷，應依刑事訴訟法第299條第1項前段，刑法第56條、第
320條第1項、第41條第1項前段，罰金罰鍰提高標準條例第1條前
段、第2條，現行法規所定貨幣單位折算新臺幣條例第2條，判決
如主文。
本案經檢察官吳維仁、顏榮松偵查後提起公訴；檢察官林鈴淑偵
查後併案審理；檢察官丙○○到庭執行職務。
中　　華　　民　　國　　94　　年　　6 　　月　　8 　　日
　　　　　　　　　刑事第二庭    審判長法　官　陳振謙
                                      法  官  卓穎毓
                                      法  官  洪士傑
以上正本證明與原本無異。
如不服本判決，應於判決送達後10日內，向本院提出上訴狀（應
附繕本）。
　　　　　      　　　　　　　　　　　書記官　李佩珊
中　　華　　民　　國　　94　　年　　6 　　月　　10　　日
附錄本件論罪科刑法條：
中華民國刑法第320條第1項
意圖為自己或第 3 人不法之所有，而竊取他人之動產者，為竊盜
罪，處五年以下有期徒刑、拘役或五百元以下罰金。
